臺灣板橋地方法院刑事裁定　　　　　　100年度聲判字第120號
聲　請　人
即　告訴人　謝立維
代　理　人　周嬿容律師
被　　　告　李清池
上列聲請人因告訴被告殺人未遂案件，不服臺灣高等法院檢察署
檢察長駁回再議處分（100 年度上聲議字第6557號，原偵查案號
：100 年度偵字第14987 號），聲請交付審判，本院裁定如下：
    主  文
聲請駁回。
    理  由
一、聲請交付審判意旨略以：被告李清池於民國100 年4 月5 日
    晚間6 時許，邀約告訴人謝立維至新北市○○區○○街218
    號卡拉OK店談判，告訴人依約前往後，被告與姓名年籍不詳
    之3 名友人，竟共同基於殺人之犯意毆打告訴人，致告訴人
    受有多處傷害，因認被告涉犯刑法第271 條第2 項之殺人未
    遂罪嫌。
二、原不起訴處分及駁回再議意旨略以：(一)告訴人提出之診斷證
    明書僅能證明告訴人遭人毆打並受有傷害，尚難遽以推論出
    手毆打告訴人之行為人係被告及被告有夥同其他人為本件犯
    嫌之事實；(二)自證人即系爭卡拉OK店負責人林玫伶於偵查中
    之證述：伊未見到告訴人遭毆打的過程，當時伊人在廚房內
    ，進廚房時被告已經離開店內，出廚房時則只剩下告訴人一
    人在場等語，難認被告即為出手毆打告訴人之人；(三)自告訴
    人於偵查中所述：伊當時被人從後面攻擊頭部，頭往下低時
    ，有看到被告的腳站在其旁邊，至於有多少人及拿什麼武器
    ，伊都不知道等語，足認告訴人並未親眼見到遭何人毆打。
    且與告訴人前於偵查中曾指稱：伊是用餘光看到被告站在伊
    後方，有看到被告出手毆打伊等語前後不一，故告訴人是否
    確實親見被告在旁並出手毆打告訴人，實屬有疑；(四)另查無
    其他證據或在場證人足資佐證被告本件犯嫌。
三、聲請意旨另稱：(一)告訴人係經被告邀約至系爭卡拉OK店談判
    ，顯見被告應經常至該店消費而與證人林玫伶熟識，且證人
    林玫伶業已頂讓系爭卡拉OK店成為負責人，為該店之順利營
    運自有偽證之動機，是證人於偵查中所為證述不足採信；(二)
    告訴人確有以餘光看見被告站在身後，並有揮動手部之光影
    ，自已屬親見被告之犯行，且前後所述並無不符之處，應顧
    及告訴人事發時身處之緊急情境及所陳述之真實意思；(三)本
    件應依刑事訴訟法第258 條之3 之規定，再行傳喚證人林玫
    伶與被告分別隔離訊問，以明事實，並詢問被告是否願接受
    測謊等語。
四、按刑事訴訟法第258 條之1 聲請交付審判制度，為對檢察官
    不起訴處分或緩起訴處分裁量權制衡之外部監督機制，法院
    雖得就檢察官所為不起訴處分或緩起訴處分之正確性加以審
    查，以防止檢察機關濫權，然法院並非檢察官之延伸，亦不
    負擔續行偵查之作為。是依此立法精神，同法第258 條之3
    第3 項規定「法院為聲請交付審判案件裁定前，得為必要之
    調查」所謂得調查證據之範圍，自應以偵查中曾發現之證據
    為限，不得就聲請人新提出之證據再為調查，亦不應蒐集偵
    查卷宗以外之證據，以免回復糾問制度之不當。且法院裁定
    交付審判後，視同案件已提起公訴，是法院此裁定之前提必
    須偵查卷內所存之證據符合同法第251 條第1 項規定，即檢
    察官應提起公訴之情形，否則，法院應依同法第258 條之3
    第2 項前段規定，以聲請無理由裁定駁回。
五、查證人林玫伶於偵查中業已明確證稱「其並未見到告訴人遭
    毆打的過程，且被告於其進入廚房前已離去現場，告訴人遭
    毆打則發生在其在廚房內之時」等語（偵卷第44頁），已如
    前述，則經核其此部分證述自無從作為認定被告犯嫌之積極
    證據。又告訴人前於100 年6 月16日偵查時係指稱：「（出
    手打你的人，你是否有看到他的臉孔？）我用餘光看到李清
    池站在我後方，我有看到他出手毆打我。」等語（偵卷第18
    頁），嗣於100 年7 月15日偵查時則指稱：「（有無看到李
    清池出手毆打你？）我當時是被人家從後面攻擊頭部，我頭
    往下低的時候，有看到李清池的腳在我旁邊，至於有多少人
    毆打我，拿什麼武器我都不知道。」等語（偵卷第38頁），
    業經本院調閱本件偵查卷宗核對無訛，是告訴人於偵查之初
    明確指稱「有看到被告出手毆打」，嗣後則改稱「不知道是
    誰出手毆打」，而有前後不符之處，亦屬甚明。是本件除並
    無告訴人指述以外之積極證據足認被告有何犯嫌外，單就告
    訴人之指述亦確有前後不一之瑕疵，則原不起訴處分及駁回
    再議意旨以此為由認被告罪嫌不足，顯然並無違背經驗、論
    理或其他證據法則之瑕疵。
六、至聲請意旨固指證人林玫伶證述不足採信，並聲請本院再行
    傳喚證人林玫伶、被告予以隔離訊問，及將被告送測謊。惟
    查，無論證人林玫伶前揭證述是否足採，亦僅屬有利被告之
    證據是否存在之問題，然本件除告訴人前揭有瑕疵之指述外
    ，並無其他積極證據可認被告有何犯罪嫌疑，則縱證人林玫
    伶所述不足採信，亦無從遽以推認被告之犯嫌。且聲請意旨
    僅執「被告邀約告訴人至該店故其應經常至該店消費」、「
    證人林玫伶已頂讓該店成為負責人而有偽證動機」為證人林
    玫伶證述不可採之論據，無非純屬臆測之詞，而難作為彈劾
    證人證詞之依據。又按事實審法院對於證據之取捨，依法雖
    有自由判斷之權，然積極證據不足證明犯罪事實時，被告之
    抗辯或反證縱屬虛偽，仍不能以此資為積極證據應予採信之
    理由（最高法院30年上字第482 號判例意旨參照），是聲請
    意旨聲請傳訊被告及送測謊部分，縱使可能因而得出被告所
    辯不足採信之結論，惟於本件尚乏積極證據之前提下，揆諸
    前揭見解亦屬不能證明被告犯罪。是聲請意旨此部分所為之
    聲請，經核均非前揭刑事訴訟法所稱有調查必要之證據。
七、綜上所述，本件原不起訴處分書及駁回再議聲請處分書，既
    均已詳述認定被告未構成聲請人所指犯嫌之所憑證據及理由
    ，而其所憑之事證，復經本院調取偵查卷宗核閱無訛，是其
    調查證據、採認事實確有所據；而就其認事用法亦無何違背
    經驗法則、論理法則或其他證據法則之情形，本院認並無不
    利於被告等人且足以動搖原偵查檢察官事實認定，而得據以
    裁定交付審判之事由存在。是聲請人猶以上開情詞，聲請交
    付審判，指摘原不起訴處分及駁回再議聲請之理由違背法令
    ，為無理由，自應予駁回。
八、應依刑事訴訟法第258 條之3 第2 項前段，裁定如主文。
中    華    民    國   100    年    10    月    19    日
          刑事第十六庭  審判長  法  官  林家賢
                                法  官  鄧雅心
                                法  官  黃沛文
上列正本證明與原本無異。
本裁定不得抗告。
                                書記官  尤怡文
中    華    民    國   100    年    10    月    19    日